臺灣彰化地方法院刑事判決　　　　　　　 93年度易字第551號
公　訴　人　臺灣彰化地方法院檢察署檢察官
被　　　告　丁○○
　　　　　　　　　　　十號
上列被告因竊盜案件，經檢察官提起公訴（九十三年度少連偵字
第三一號），本院判決如左：
    主  文
丁○○成年人與未滿十八歲之人結夥三人以上竊盜，處有期徒刑
壹年。
    事  實
一、丁○○（外號「阿昇」）前因竊盜案件，經本院於民國九十
    二年一月二十七日以九十一年度易字第一一三一號判處有期
    徒刑七月，緩刑三年確定，現仍在緩刑期間，詎仍不知珍惜
    自新之機會，復與成年人梁世晹、乙○○（上開二人業已於
    九十四年二月二十三日審結），暨十四歲以上未滿十八歲之
    少年許００（民國七十六年九月出生、其餘姓名、年籍詳卷
    ，另案由本院少年法庭審結）共同基於意圖為自己不法所有
    之犯意聯絡，於民國九十三年四月九日二十二時許，先由丁○○駕駛其所有車號ＱＤ─八四四九號之紅色廂型車，邀集
    並搭載梁世晹、乙○○及少年許００，自位於彰化縣大村鄉
    某處「樂樂電動玩具店」前往甲○○所有位於彰化縣二林鎮
    ○○路丈八段一○三之十八地號土地之鳳梨釋迦園（該園外
    圍四周，甲○○設有塑膠網，並置有大門）後，即由丁○○
    告知梁世晹、乙○○及少年許００三人在該處，竊取鳳梨釋
    迦，待竊取完畢後，再以行動電話通知丁○○（其持有使用
    之手機號碼係0000000000號，登記使用者係丙○○）前來載運，之後隨即駕車離去。後梁世晹、乙○○及少
    年許００旋即自鳳梨釋迦園外已破損之塑膠網進入釋迦園內
    ，共同結夥三人，以徒手拔取鳳梨釋迦之方式，竊取甲○○
    所種植之鳳梨釋迦重二百五十公斤（價值約新台幣【下同】
    一萬二千五百元）得手。適甲○○因該鳳梨釋迦園之前曾失
    竊約五千公斤，損失慘重，至該園巡視，而於同日二十三時
    許，當場發現梁世晹等三人正在竊取鳳梨釋迦，即報警圍捕
    ，因而查獲。
二、案經彰化縣警察局二林分局報請臺灣彰化地方法院檢察署檢
    察官偵查起訴。
    理  由
一、訊據被告丁○○矢口否認有何竊盜犯行，辯稱：我不認識梁
    世晹、乙○○二人，只認識許姓少年，我都是在花蓮工作，
    車號ＱＤ─八四四九號之紅色廂型車，一直都是在花蓮，大
    約每星期會回來一次，時間大多是在星期六、日，車子大部
    分都是放在花蓮。偶爾一、二次會開回來，至於手機號碼0
    000000000號是潘美玲在使用，在花蓮縣吉安鄉農
    會超市之丙○○可以證明此事云云。經查：
（一）共同被告梁世晹、乙○○先後於警詢及偵訊中均已坦承於
      上開時、地應被告丁○○之邀，與許姓少年一同竊取被害
      人甲○○所種植之鳳梨釋迦，並約定竊取完畢，以000
      0000000號行動電話通知被告丁○○前來載運等情
      不諱，而二人於警詢及偵查中之供述均係出於自由意識所
      為之陳述，已據渠等於本院供承在卷，復於偵查中以證人
      之身分具結作證確有上開竊盜情事，此部分核與證人即共
      犯許姓少年於警詢、偵訊及本院審理中所為之證詞相符，
      且核與證人即被害人甲○○於警詢、偵訊及本院審理中證
      述之失竊情節相符，並有被害人甲○○立具之贓物認領保
      管單及竊案現場照片二張附卷可稽。
（二）又據證人莊東榮於本院證述：門平常都是鎖著，平時於白
      天以剪刀一個一個採收釋迦，村裡面的人都沒有在晚上採
      收，因為晚上看不清楚釋迦是否有成熟等語（見本院九十
      四年二月二日審判筆錄第十、十一頁）。共同被告梁世晹
      、乙○○等人係於夜間徒手採收鳳梨釋迦，又未使用任何
      採收工具，此舉對於釋迦樹及釋迦均有可能造成損傷，何
      況夜間又無從辨識是否已成熟；且該園共同被告二人既認
      為是共犯丁○○所有，卻未從大門進入園區，而係自遭破
      壞之塑膠網進入園內，凡此種種已與常情不符，共同被告
      梁世晹、乙○○事後於本院審理中翻異前詞，改稱不知係
      竊盜云云，是否可採，已有疑義，加上共同被告梁世晹、
      乙○○於本院審理中亦自承「當時有懷疑」、「當時有覺
      得一點怪怪的」等語（分見本院九十四年二月二日審判筆
      錄第四八頁），卻未向被告丁○○進一步求證，亦未積極
      採取行動脫離渠等竊盜行為，更足證共同被告梁世晹、乙○○及許姓少年等確係基於意圖為自己不法所有之犯意，
      為上開竊盜犯行。
（三）證人丙○○所為被告丁○○案發當日不在場之證詞，不足
      採信：查證人丙○○於本院證述：在九十三年四月七、八
      、九、十日四天休假，被告丁○○於九十三年四月八日到
      花蓮找她，0000000000號手機係自己使用，沒
      有長時間借給被告丁○○，且都是當場借，馬上就還了；
      被告丁○○係坐飛機到花蓮找她，坐飛機離開花蓮；紅色
      箱型車當時被告丁○○並未開到花蓮；只要我有休假，時
      間長，就會來花蓮，不會一星期就來找我云云（見本院九
      十四年五月十三日審判筆錄第八至二十七頁），核與被告
      丁○○於本院所述：車號ＱＤ─八四四九號之紅色廂型車
      ，一直都是在花蓮，大約每星期會回來一次，時間大多是
      在星期六、日，車子大部分都是放在花蓮，偶爾一、二次
      會開回來等云云不同，且根據花蓮縣吉安分局檢陳花蓮縣
      吉安鄉農會超市職員丙○○攷勤表顯示：證人丙○○於九
      十三年四月間係於四月五、六、七、八日輪休，此有該攷
      勤表在卷可憑，是以證人丙○○證述：在九十三年四月七
      、八、九、十日四天休假云云即不足採。又依據和信電訊
      股份有限公司（以下簡稱和信公司）回覆關於00000
      00000號行動電話客戶資料顯示，該電話雖係丙○○
      申請，惟帳單地址，卻曾自丙○○之上班地址即花蓮縣吉
      安鄉○○村○○路○段二二七號，更換為被告丁○○之住
      處彰化縣埔心鄉○○村○○路二００巷五十號。本院質之
      證人丙○○帳單地址為何址，有無變更帳單地址，丙○○
      先是證稱：帳單地址登記為花蓮縣吉安鄉○○村○○路○
      段二二七號，沒有變更過帳單地址，經本院提示上開和信
      公司函文後，丙○○又改稱：之前申請我是希望丁○○幫
      我保留帳單，我再去補費，後來我讓地址改到花蓮我上班
      的住址云云，綜上所述，證人丙○○於本院所為被告丁○○於案發當時不在場及0000000000號行動電話
      係由伊在使用之證詞，均係事後迴護被告丁○○之詞，不
      足採信，
（四）綜上說明，被告丁○○所辯，不過是開脫罪嫌之詞，無事
      實根據，不可採信，被告丁○○加重竊盜犯行，堪以認定
      。
二、核被告丁○○所為，係犯刑法第三百二十一條第一項第四款
    之結夥三人以上竊盜罪。被告丁○○就前開結夥三人以上竊
    盜部分，與梁世晹、乙○○、少年許００間，有犯意聯絡及
    行為分擔，均係共同正犯。另被告丁○○為成年人，與行為
    時係十四歲以上未滿十八歲之少年許００（有卷附年籍資料
    可稽）共同實施竊盜罪，而按：原少年事件處理法第八十五
    條第一項固規定：「成年人教唆、幫助或利用未滿十八歲之
    人犯罪或與之共同實施犯罪者，依其所犯之罪，加重其刑至
    二分之一」，惟依前於九十二年五月二十八日公布施行之兒
    童及少年福利法第七十條第一項規定：「成年人教唆、幫助
    或利用兒童及少年犯罪或與之共同實施犯罪或故意對其犯罪
    者，加重其刑至二分之一。但各該罪就被害人係兒童及少年
    已定有特別處罰規定者，不在此限。」，觀諸前揭規定，新
    修正之兒童及少年福利法第七十條第一項之規定，業已將少
    年事件處理法第八十五條第一項之規定涵攝其中，自應直接
    適用兒童及少年福利法第七十條第一項前段之規定加重其刑
    。爰審酌被告丁○○犯罪之動機、目的、手段、智識程度、
    犯罪情節較重於其他共犯，對被害人甲○○所生之損害，及
    被告丁○○犯罪後之態度等一切情狀，判處如主文所示之刑
    。
三、被告梁世晹、乙○○部分已於九十四年二月二十三日審結。
據上論斷，依刑事訴訟法第二百九十九條第一項前段，兒童及少
年福利法第七十條第一項前段，刑法第二十八條、第三百二十一
條第一項第四款，判決如主文。
本案經檢察官邱鼎文到庭執行職務。
中　　華　　民　　國　　94　　年　　6 　　月　　30　　日
                  刑事第二庭    審判長法  官  李水源
                                      法  官  李雅俐
                                      法  官  廖政勝
以上正本證明與原本無異。
如不服本判決，應於判決送達後十日內向本院提出上訴狀 (須附
繕本)。
告訴人或被害人對於判決如有不服具備理由請求檢察官上訴者，
其上訴期間之計算係以檢察官收受判決正本之日期為準。
中　　華　　民　　國　　94　　年　　7 　　月　　28　　日
                                      書記官  廖建興
附錄本案論罪科刑法條
 中華民國刑法第三百二十一條第一項
 犯竊盜罪而有左列情形之一者，處六月以上、五年以下有期徒
 刑：
 一  於夜間侵入住宅或有人居住之建築物、船艦或隱匿其內而
     犯之者。
 二  毀越門扇、牆垣或其他安全設備而犯之者。
 三  攜帶兇器而犯之者。
 四  結夥三人以上而犯之者。
 五  乘火災、水災或其他災害之際而犯之者。
 六  在車站或埠頭而犯之者。